# 6 de abril
## *¿Que se hizo la reunion anterior? 👊

La semana pasada creamos el repositorio Control_de_Versiones y el README.md con información del equipo.

## *¿Que dificultades hay? 🤔

Todavia no tenemos muy claro que parametros debe tener el proyecto en Java.
Se tuvo que cambiar el repositorio a Proyecto_final_lógica debido a que no teniamos el archivo .gitignore.

## *¿Que vamos a hacer? 👌

Se debe de empezar con los segumientos, día 6 de abril es nuestro primer seguimiento.
También se deben de descargar los archivos .Java a través de la consola.

# 8 de abril
## *¿Que se hizo la reunion anterior? 👊

La anterior reunión se subió el archivo Programa.java desde la consola,también se le hicieron arreglos
a los otros archivos del repositorio, además de empezar con el seguimiento.

## *¿Que dificultades hay? 🤔

Al subir el archivo programa no se ha puesto el nombre correcto en el git bash.

## *¿Que vamos a hacer? 👌

Esperar a que se dé el enunciado oficial de lo que se debe realizar en el proyecto para empezar con este.

# 13 de abril
## *¿Que se hizo la reunion anterior? 👊

Se realizo seguimiento al proyecto y se terminaron de subir algunos comits para pulir los archivos ya establecidos.

## *¿Que dificultades hay? 🤔

Por el momento no encontramos ninguna dificultad en la realización del proyecto.

## *¿Que vamos a hacer? 👌
Añadimos el fork del repositorio del profesor con las canciones en tipo de archivo midi.
Se creo el clone para poder subir la canción con la cual aportamos para el proyecto final.
Se suben los nuevos cambios con el archivo midi de nuestra canción y la letra para el repositorio del profesor.

# 3 de mayo
## *¿Que se hizo la reunion anterior? 👊

Añadir la canción de archivo midi y letra al repositorio del profesor.

## *¿Que dificultades hay? 🤔

El jueves 29 no nos pudimos reunir porque Camilo tuvo cita medica.

## *¿Que vamos a hacer? 👌
Vamos a actualizar la ruta en la letra de la canción para añadir el midi.
Empezar a establecer lo que se va a hacer con el proyecto final.

# 4 de mayo
## *¿Que se hizo la reunion anterior? 👊

Establecimos el lineamiento y el proceso del proyecto final para dar nuevas funcionalidades

## *¿Que dificultades hay? 🤔

Hay que añadir la estructura base del proyecto para editar e implementar elementos nuevos

## *¿Que vamos a hacer? 👌
Comenzar a procesar el codigo en pseudocodigo para establecer una linea de trabajo clara y objetiva
